【裁判字號】    97,訴,367
【裁判日期】    970616
【裁判案由】    毒品危害防制條例
【裁判全文】
臺灣臺北地方法院刑事判決               97年度訴字第367號
公  訴  人  臺灣臺北地方法院檢察署檢察官
被      告  甲○○
                      樓503.
                    （另案於臺灣桃園女子監獄執行中）
上列被告因違反毒品危害防制條例案件，經檢察官提起公訴（97
年度毒偵字第262 號、第513 號），被告於準備程序進行中為有
罪之陳述，經本院合議庭裁定由受命法官獨任進行簡式審判程序
後，本院判決如下：
    主  文
甲○○施用第一級毒品，處有期徒刑柒月，扣案注射針筒伍支、
橡皮管壹條、分裝杓壹支，均沒收；又施用第二級毒品，處有期
徒刑肆月，扣案玻璃球吸食器壹個，沒收。應執行有期徒刑玖月
，扣案注射針筒伍支、橡皮管壹條、分裝杓壹支、玻璃球吸食器
壹個，均沒收。
    事  實
一、甲○○前曾於民國93年間因施用毒品案件，經臺灣板橋地方
    法院於93年9 月20日以93年度毒聲字第1517號裁定送觀察、
    勒戒後，因認有繼續施用毒品之傾向，經臺灣板橋地方法院
    於94年7 月11日以94年度毒聲字第1280號裁定令入戒治處所
    施以強制戒治，並於95年2 月17日執行完畢出所，經臺灣板
    橋地方法院於95年4 月24日以95年度戒毒偵字第153 號為不
    起訴處分確定。甲○○猶不知悔改，於前次強制戒治執行完
    畢5 年內復基於施用第一級毒品海洛因之犯意，於97年1 月
    7 日23時許，在臺北市○○區○○路1 段136 巷16弄9 號5
    樓503 室內，以將第一級毒品海洛因摻入注射針筒後施打之
    方式，施用海洛因毒品1 次；又另行起意，基於施用第二級
    毒品甲基安非他命之犯意，於同一時間、同一地點，以將第
    二級毒品甲基安非他命放入吸食器內點燃燒烤後，吸食煙霧
    之方式，施用第二級毒品甲基安非他命1 次。嗣於97年1 月
    8 日15時40分許，在上址內為警查獲，並扣得甲○○所有且
    供施用第一級毒品海洛因用之注射針筒5 支、橡皮管1 條、
    分裝杓1 支，供施用第二級毒品甲基安非他命用之玻璃球吸
    食器1 個。
二、案經臺北市政府警察局中正第二分局報請臺灣臺北地方法院
    檢察署檢察官偵查起訴。
    理  由
一、按刑事訴訟法第273 條之1 規定除被告所犯為死刑、無期徒
    刑、最輕本刑為3 年以上有期徒刑之罪、或高等法院管轄第
    一審案件者外，於審判期日前之程序進行中，被告先就被訴
    事實為有罪之陳述時，審判長得告知被告簡式審判程序之旨
    ，並聽取當事人、代理人、辯護人及輔佐人之意見後，裁定
    進行簡式審判程序。經查，本件被告甲○○被訴違反毒品危
    害防制條例乙案，非前開不得進行簡式審判程序之案件，經
    被告於本院行準備程序時就訴事實為有罪之陳述，且經法官
    告知被告簡式審判程序之旨，聽取被告及檢察官之意見後，
    爰依上開刑事訴訟法第273 條之1 之規定，裁定改依簡式審
    判程序審判之，合先敘明。
二、上揭犯罪事實，業據被告於警詢、偵查及本院行準備程序時
    均坦承不諱（見97年度毒偵字第262 號偵查卷第8 頁、第29
    頁、本院97年6 月2 日準備程序筆錄第2 頁），且被告為警
    查獲時所採尿液經送檢驗結果，呈嗎啡、甲基安非他命陽性
    反應，有臺灣尖端先進生計醫藥股份有限公司濫用藥物檢驗
    報告1 份在卷可稽，此外，並有扣案注射針筒5 支、橡皮管
    1 條、分裝杓1 支及玻璃球吸食器1 個在卷可憑，足徵其前
    開施用毒品自白，與事實相符合，堪予採信。又按施用毒品
    案件而曾觀察、勒戒或強制戒治執行完畢釋放後，5 年以內
    再犯毒品危害防制條例第10條之施用毒品罪行者，即應依法
    追訴進入刑事訴訟程序審理，此觀毒品危害防制條例第23條
    第2 項規定甚明。經查被告前有如事實欄所述之施用毒品犯
    行，有臺灣高等法院被告前案紀錄表在卷可憑，是被告係於
    曾受觀察勒戒執行完畢釋放後，5 年內再犯毒品危害防制條
    例第10條之罪，自應依法論科。綜上所述，本件事證明確，
    被告犯行洵堪認定。
三、按海洛因、甲基安非他命分別係毒品危害防制條例第2 條第
    2 項第1 款、第2 款所規範之第一級、第二級毒品，被告予
    以施用，是核被告所為係犯同條例第10條第1 項之施用第一
    級毒品罪及第10條第2 項之施用第二級毒品罪。其施用第一
    級毒品海洛因、第二級毒品甲基安非他命前持有第一級、第
    二級毒品之低度行為，為施用之高度行為所吸收，不另論罪
    。被告所犯上開二罪，犯意各別，行為互殊，應分論併罰。
    爰審酌被告前有毒品前科，竟仍不知改悔，陷於毒癮而難以
    自拔，危害國民健康，及其犯罪之動機、手段、於本件犯罪
    後尚能坦承犯行，態度良好等情，各量處如主文所示之刑，
    並定其應執行之行。
四、扣案注射針筒5 支、橡皮管1 條、分裝杓1 支及玻璃球吸食
    器1 個等物品，均係被告所有，且其中注射針筒、橡皮管、
    分裝杓是被告供施用海洛因毒品所用之物，另玻璃球吸食器
    則為供施用甲基安非他命毒品用，已經被告供述明確在卷，
    爰依刑法第38條第1 項第2 款規定分別於主文欄項下宣告沒
    收。
據上論斷，應依刑事訴訟法第273 條之1 、第299 條第1 項前段
，毒品危害防制條例第10條第1 項、第2 項，刑法第11條前段、
第51條第5 款、第9 款、第10款、第38條第1 項第2 款，判決如
主文。
本案經檢察官葉雅婷到庭執行職務。
中    華    民    國    97    年    6     月    16    日
                            臺灣臺北地方法院刑事第二庭
                                  法  官  賴淑美
上正本證明與原本無異。
如不服本判決，應於判決送達後10日內，向本院提出上訴狀。
                                  書記官  許翠燕
中    華    民    國    97    年    6     月    16    日
附錄本件判決論罪科刑法條全文：
毒品危害防制條例第10條
施用第一級毒品者，處六月以上五年以下有期徒刑。
施用第二級毒品者，處三年以下有期徒刑。


司法院資訊處製作；財團法人民間司法改革基金會備份。
